臺灣高雄地方法院刑事判決　　　　　　　96年度訴字第3376號
公　訴　人　臺灣高雄地方法院檢察署檢察官
被　　　告　乙○○
上列被告因毒品危害防制條例案件，經檢察官提起公訴（96年度
毒偵字第5798、5799、5801號），被告就被訴事實為有罪之陳述
，本院合議庭裁定由受命法官獨任進行簡式審判程序，判決如下
：
    主  文
乙○○施用第一級毒品，處有期徒刑拾月，減為有期徒刑伍月。
又施用第一級毒品，處有期徒刑拾月，減為有期徒刑伍月。又施
用第一級毒品，處有期徒刑拾月，減為有期徒刑伍月，扣案之海
洛因壹包（驗餘淨重零點壹陸陸公克），沒收銷燬之。應執行有
期徒刑壹年貳月。扣案之海洛因壹包（驗餘淨重零點壹陸陸公克
），沒收銷燬之。
    事  實
一、乙○○曾於民國92年間因施用毒品案件，經法院裁定送觀察
    勒戒、強制戒治後，於93年10月11日執行完畢釋放，由臺灣
    高雄地方法院檢察署檢察官於93年10月13日以93年度戒毒偵
    字第1047號為不起處分確定。詎其猶不知悔改，於前揭強制
    戒治執行完畢後5 年內，復基於施用第一級毒品海洛因之犯
    意，分別於：(一)95年12月26日中午12時許，在高雄縣大寮鄉
    某香蕉園處，以將第一級毒品海洛因滲入香菸內之方式，施
    用第一級毒品海洛因1 次，嗣於同年月27日下午7 時10分許
    ，在高雄縣大寮鄉○○村○○路，為警查獲；(二)96年2 月14
    日夜間11時許，在高雄市○○區○○路151 巷7 號住處，以
    將第一級毒品海洛因滲入香菸內之方式，施用第一級毒品海
    洛因1 次，嗣於同年月15日上午11時35分許，在高雄縣大寮
    鄉○○村○○路172 號前，為警查獲；(三)96年3 月22日夜間
    10時許，在高雄市○○區○○路151 巷7 號住處，以將第一
    級毒品海洛因滲入香菸內之方式，施用第一級毒品海洛因1
    次，嗣於同年月23日中午12時50分許，在高雄縣大寮鄉○○
    村○○路172 號前，為警查獲，並扣得第一級毒品海洛因1
    小包。均經採尿送驗後，均呈海洛因代謝物嗎啡陽性反應，
    始悉上情。
二、案經高雄縣政府警察局林園分局及高雄市政府警察局苓雅分
    局報告臺灣高雄地方法院檢察署檢察官偵查起訴。
    理  由
一、本件係經被告乙○○於準備程序當庭表示認罪，而經本院裁
    定以簡式審判程序加以審理，依據刑事訴訟法第273 條之2
    、第159 條第2 項之規定，不適用傳聞法則有關限制證據能
    力之相關規定，合先敘明。
二、上開事實業經被告乙○○坦承不諱，且其為警查獲所採集之
    尿液檢體，經送檢驗結果，確呈嗎啡陽性反應（按海洛因係
    由嗎啡經化學合成而製得，經注射進入人體後，因代謝分解
    成嗎啡，因此施打海洛因後，由尿液中檢驗結果仍為嗎啡反
    應），有台灣檢驗科技股份有限公司96年1 月17日出具之報
    告編號KＺ000000000000號濫用藥物尿液檢驗報告暨高雄縣政
    府警察局林園分局昭明派出所毒品案件嫌犯尿液對照表各1
    件（高縣林警偵移字第0960002882號卷第4 、5 頁）、台灣
    檢驗科技股份有限公司96年3 月6 日出具之報告編號KＺ0000
    00000000號濫用藥物尿液檢驗報告暨高雄縣政府警察局林園
    分局大寮分駐所毒品案件嫌犯尿液對照表各1 件（高縣林警
    偵移字第0960005413號卷第2-1 、3 頁）、高雄市立凱旋醫
    院96年4 月2 日出具之轉碼編號A00000000 號濫用藥物尿液
    檢驗報告暨高雄市政府警察局苓雅分局尿液代碼與姓名對照
    表各1 件（96年毒偵字第3400號卷第9 頁、高市警苓分偵字
    第0960008857號卷第16頁）在卷可稽；且扣案之白粉1 包，
    送高雄市立凱旋醫院以氣相層析質譜儀分析法檢驗結果，確
    含第一級毒品海洛因成份，亦有該院96年5 月1 日高市凱醫
    驗字第4009號濫用藥物成品檢驗鑑定書1 件附卷可按（見96
    年度毒偵字第3400號卷第16頁），足見被告上開自白核與事
    實相符，應可採信。再被告有如事實欄所示之強制戒治執行
    完畢之情，有臺灣高等法院被告前案紀錄表在卷可佐，顯見
    其係於上開強制戒治執行完畢釋放後，5 年內再犯本件施用
    第一級毒品之罪，事證明確，被告犯行堪以認定，自應依法
    論科。
三、按海洛因係毒品危害防制條例第2 條第2 項第1 款所明定之
    第一級毒品，不得非法持有、施用。核被告所為，係犯毒品
    危害防制條例第10條第1 項之施用第一級毒品海洛因罪。又
    被告施用第一級毒品海洛因前後持有海洛因之低度行為，應
    為施用海洛因之高度行為所吸收，不另論罪。又被告所犯上
    開施用第一級毒品3 罪間，犯意各別，行為互殊，應予分論
    併罰。爰審酌海洛因戕害身心，而被告前因施用毒品經送觀
    察、勒戒及強制戒治處分後，猶不思戒絕革除惡習，再為本
    件犯罪，顯未因前所受觀察勒戒及強制戒治之治療處分而記
    取教訓，惟其施用毒品所生危害，實以自戕身心健康為主，
    對於他人生命、身體、財產等法益，尚無明顯而重大之實害
    ，兼衡其犯罪後坦承犯行等一切情狀，分別量處如主文所示
    之刑，又被告上開犯罪時間均在96年4 月24日以前，所犯為
    施用第一級毒品罪，合於減刑條件，爰依中華民國96年罪犯
    減刑條例第2 條第1 項第3 款、第7 條規定，各減為如主文
    所示之刑。並定其應執行之刑。
四、又扣案之第一級毒品海洛因1 包（驗餘淨重0.166 公克），
    係違禁物，不問屬於犯人與否，應依毒品危害防制條例第18
    條第1 項前段規定宣告沒收銷燬之。又關於沒收、追繳、追
    徵等諭知，不在減刑範圍以內（司法院院字第2787號(五)解釋
    參照）。是本件沒收部分，毋庸為減刑之諭知，併予敘明。
據上論斷，應依刑事訴訟法第273 條之1 第1 項、第299 條第1
項前段，毒品危害防制條例第10條第1 項、第18條第1 項前段，
刑法第11條，第51條第5 款，中華民國96年罪犯減刑條例第2 條
第1 項第3 款、第7 條，判決如主文。
本案經檢察官甲○○到庭執行職務。
中　　華　　民　　國　　96　　年　　10　　月　　1 　　日
                  刑事第十二庭  法　官  施介元
以上正本證明與原本無異。
如不服本判決應於收受本判決後10日內向本院提出上訴書狀，並
應敘述具體理由，如未敘述上訴理由者，應於上訴期間屆滿後20
日內補提理由書狀於本院（均須按他造當事人之人數附繕本）「
切勿逕送上級法院」。
中　　華　　民　　國　　96　　年　　10　　月　　1 　　日
　　　　　　　　　　　　　　　  書記官  謝群育
附錄本判決論罪科刑法條：
毒品危害防制條例第10條第1項
施用第一級毒品者，處 6 月以上 5 年以下有期徒刑。
